【裁判字號】    97,訴,1681
【裁判日期】    971216
【裁判案由】    毒品危害防制條例
【裁判全文】
臺灣基隆地方法院刑事判決        97年度訴字第1681號
公  訴  人  臺灣基隆地方法院檢察署檢察官
被      告  甲○○
上列被告因毒品危害防制條例案件，經檢察官提起公訴（97年度
毒偵字第2491號），並經同署檢察官以同一案件移送本院併辦（
97年度毒偵字第2765號），被告於準備程序中就被訴事實為有罪
之陳述，受命法官於聽取當事人之意見後，由本院合議庭裁定由
受命法官獨任以簡式審判程序判決如下：
    主    文
甲○○施用第一級毒品，累犯，處有期徒刑拾月。
    犯罪事實
一、甲○○前於民國88年間，因施用毒品案件，經本院裁定送觀
    察勒戒後，認有繼續施用傾向，再以裁定另入戒治處所施以
    強制戒治，於89年10月28日執行完畢。復於94年間，因施用
    毒品案件，經本院以94年度340號判處有期徒刑1年確定，與
    其另犯之違反動產擔保交易法案件（經本院以95年度基簡字
    第238號判處有期徒刑3月確定）合併定應執行刑為有期徒刑
    1年2月，後於96年7月13日因動產擔保交易法除罪規定修正
    施行而執行完畢（本件構成累犯）。詎其猶不知悔改，復於
    97年?月5日23時許，在基隆市○○區○○路某友人住處，
    以將海洛因及甲基安非他命同時置入玻璃球吸食器燒烤之方
    式，同時施用第一級毒品海洛因、第二級毒品甲基安非他命
    1次。嗣於同年月6日14時30分許，因毒品列管人口，為警通
    知驗尿，尿液檢驗結果發現呈毒品嗎啡及甲基安非他命陽性
    反應，而查知上情。
二、案經基隆市警察局第一分局報請臺灣基隆地方法院檢察署檢
    察官偵查起訴。
    理    由
一、上開事實，業據被告甲○○於本院審理時坦承不諱，且被告
    為警查獲所採集尿液，經送驗結果，確呈嗎啡及甲基安非他
    命陽性反應，有應受尿液檢驗人尿液檢體採集送驗記錄表、
   ?O灣檢驗科技股份有限公司97年8月25日濫用藥物檢驗報告1
    紙在卷可證（見偵查卷第7-8頁），堪認被告上開自白確與
    事實相符，足以採信。查按毒品危害防制條例係於92年7月9
    日修正公布，自93年1月9日起施行，其中第20條、第23條將
    施用毒品之刑事處遇程序，區分為「初犯」、「五年內再犯
    」、「五年後再犯」，其中倘被告前經觀察、勒戒或強制戒
    治執行完畢釋放後，於5年內已再犯，經依法追訴處罰，縱
    其第三次（或第三次以上）再度施用毒品之時間，在初犯經
    觀察、勒戒或強制戒治執行完畢釋放五年以後，已不合於「
    五年後再犯」之規定，且因已於「五年內再犯」，顯見其再
    犯率甚高，原實施觀察、勒戒或強制戒治，已無法收其實效
    ，即應依該條例第10條處罰（最高法院95年度台非字第59號
    、第65號判決意旨及最高法院95年第7次刑事庭會議決議、
    97年度第5次刑事庭會議意旨參照）。被告有如犯罪事實欄
    所載，於89年10月28日強制戒治執行完畢，於94年又因施用
    毒品案件，經本院判處有期徒刑1年確定等情，有臺灣高等
    法院被告前案紀錄表在卷可稽。被告既曾於「五年內再犯」
    ，且經法院判處罪刑確定，竟又再次為本件施用犯行，揆諸
    前揭說明，即非屬毒品危害防制條例第20條第3項所定「五
    年後再犯」之情形，故檢察官依法逕行起訴，於法要無不合
    ，本件事證明確，被告犯行洵堪認定。
二、查海洛因、甲基安非他命分別係毒品危害防制條例第2條第2
    項第1款、第2款規定之第一級、第二級毒品，是被告甲○○
    所為，係犯同條例第10條第1項、第2項之施用第一級、第二
    級毒品罪。被告持有第一級、第二級毒品之行為，各應為施
    用之高度行為所吸收，均不另論罪。又被告以一行為同時施
    用第一、二級毒品（此據被告於偵查時供述明確），為想像
    競合犯，應從一重之施用第一級毒品罪處斷。又移送併辦部
    分（即臺灣基隆地方法院檢察署97年度毒偵字第2765號），
    與本案起訴之犯罪事實相同，為同一案件，本院自得併予審
    究，附此敘明。被告有如犯罪事實欄所示刑案之執行情形，
    此有台灣高等法院被告全國前案紀錄表在卷可按，其受有期
    徒刑之執行完畢後，5年內再犯本案有期徒刑以上之罪，為
    累犯，應依刑法第47條第1項之規定加重其刑。爰審酌被告
    前已有施用毒品前科，有上開刑案紀錄表可查，今再為施用
    ，法治觀念之淡薄，然施用毒品究屬戕害自身健康之犯罪，
    被告施用毒品尚未造成他人明顯之危害，且於本院審理中坦
    承犯行，犯後態度尚稱良好，並兼衡被告犯罪之動機、目的
    、手段、生活狀況及智識程度，暨公訴人請求量刑時考量被
    告混合施用之方式等一切情狀，量處如主文所示之刑。
據上論斷，應依刑事訴訟法第273條之1第1項、第299條第1 項前
段，毒品危害防制條例第10條第1項、第2項，刑法第11條前段、
第47條第1項、第55條，判決如主文。
本案經檢察官乙○○到庭執行職務。
中    華    民    國    97    年    12    月    16    日
                  刑事第三庭法    官  陳姵君
以上正本證明與原本無異。
如不服本判決應於收受本判決後10日內向本院提出上訴書狀，其
未敘述上訴理由者，並得於提起上訴後10日內向本院補提理由書
狀（均須按他造當事人之人數附繕本）「切勿逕送上級法院」。
中    華    民    國    97    年    12    月    16    日
                            書 記 官  明祖斌
毒品危害防制條例第10條第1項
施用第一級毒品者，處 6 月以上 5 年以下有期徒刑。
施用第二級毒品者，處 3 年以下有期徒刑。


司法院資訊處製作；財團法人民間司法改革基金會備份。
